<LexicalEntry>
	<feat att="partOfSpeech" val="commonNoun" />
	<feat att="id" val="GMU_barnedrøm_1" />
	<feat att="morphologicalUnitId" val="BARNEDRØM" />
	<feat att="originalSource" val="DDO" />
	<feat att="independentWord" val="yes" />
	<feat att="decomposition" val="barn+e+drøm" />
	<Lemma>
		<FormRepresentation>
			<feat att="writtenForm" val="barnedrøm" />
			<feat att="officiallyApproved" val="yes" />
			<feat att="joiningElement" val="Not analyzed" />
		</FormRepresentation>
	</Lemma>
	<WordForm>
		<feat att="grammaticalGender" val="commonGender" />
		<feat att="definiteness" val="indefinite" />
		<feat att="grammaticalNumber" val="singular" />
		<feat att="case" val="unspecified" />
		<FormRepresentation>
			<feat att="writtenForm" val="barnedrøm" />
			<feat att="inflectionalParadigm" val="MFG0071" />
			<feat att="officiallyApproved" val="yes" />
			<feat att="frequency" val=".1071" />
		</FormRepresentation>
	</WordForm>
	<WordForm>
		<feat att="grammaticalGender" val="commonGender" />
		<feat att="definiteness" val="indefinite" />
		<feat att="grammaticalNumber" val="singular" />
		<feat att="case" val="genitiveCase" />
		<FormRepresentation>
			<feat att="writtenForm" val="barnedrøms" />
			<feat att="inflectionalParadigm" val="MFG0071" />
			<feat att="officiallyApproved" val="yes" />
			<feat att="frequency" val="0.0" />
		</FormRepresentation>
	</WordForm>
	<WordForm>
		<feat att="grammaticalGender" val="commonGender" />
		<feat att="definiteness" val="indefinite" />
		<feat att="grammaticalNumber" val="plural" />
		<feat att="case" val="unspecified" />
		<FormRepresentation>
			<feat att="writtenForm" val="barnedrømme" />
			<feat att="inflectionalParadigm" val="MFG0071" />
			<feat att="officiallyApproved" val="yes" />
			<feat att="frequency" val="0.0" />
		</FormRepresentation>
	</WordForm>
	<WordForm>
		<feat att="grammaticalGender" val="commonGender" />
		<feat att="definiteness" val="indefinite" />
		<feat att="grammaticalNumber" val="plural" />
		<feat att="case" val="genitiveCase" />
		<FormRepresentation>
			<feat att="writtenForm" val="barnedrømmes" />
			<feat att="inflectionalParadigm" val="MFG0071" />
			<feat att="officiallyApproved" val="yes" />
			<feat att="frequency" val="0.0" />
		</FormRepresentation>
	</WordForm>
	<WordForm>
		<feat att="grammaticalGender" val="commonGender" />
		<feat att="definiteness" val="definite" />
		<feat att="grammaticalNumber" val="singular" />
		<feat att="case" val="unspecified" />
		<FormRepresentation>
			<feat att="writtenForm" val="barnedrømmen" />
			<feat att="inflectionalParadigm" val="MFG0071" />
			<feat att="officiallyApproved" val="yes" />
			<feat att="frequency" val="0.0" />
		</FormRepresentation>
	</WordForm>
	<WordForm>
		<feat att="grammaticalGender" val="commonGender" />
		<feat att="definiteness" val="definite" />
		<feat att="grammaticalNumber" val="singular" />
		<feat att="case" val="genitiveCase" />
		<FormRepresentation>
			<feat att="writtenForm" val="barnedrømmens" />
			<feat att="inflectionalParadigm" val="MFG0071" />
			<feat att="officiallyApproved" val="yes" />
			<feat att="frequency" val="0.0" />
		</FormRepresentation>
	</WordForm>
	<WordForm>
		<feat att="grammaticalGender" val="commonGender" />
		<feat att="definiteness" val="definite" />
		<feat att="grammaticalNumber" val="plural" />
		<feat att="case" val="unspecified" />
		<FormRepresentation>
			<feat att="writtenForm" val="barnedrømmene" />
			<feat att="inflectionalParadigm" val="MFG0071" />
			<feat att="officiallyApproved" val="yes" />
			<feat att="frequency" val="0.0" />
		</FormRepresentation>
	</WordForm>
	<WordForm>
		<feat att="grammaticalGender" val="commonGender" />
		<feat att="definiteness" val="definite" />
		<feat att="grammaticalNumber" val="plural" />
		<feat att="case" val="genitiveCase" />
		<FormRepresentation>
			<feat att="writtenForm" val="barnedrømmenes" />
			<feat att="inflectionalParadigm" val="MFG0071" />
			<feat att="officiallyApproved" val="yes" />
			<feat att="frequency" val="0.0" />
		</FormRepresentation>
	</WordForm>
</LexicalEntry>
